臺灣高雄地方法院刑事判決　　　　　　　　　　　　　九十二年度訴緝字第八號
　　公　訴　人　臺灣高雄地方法院檢察署檢察官
　　被　　　告　乙○○
　　指　　　定　義務辯護人丁○○律師
　　辯　護　人
右被告因毒品危害防制條例等案件，經檢察官提起公訴（八十五年度偵字第一九七一
三號、第二一二四六號）及移
如左：
    主  文
乙○○連續非法販賣化學合成麻醉藥品，累犯，處有期徒刑伍年陸月。
被訴轉讓化學合成麻醉藥品部分無罪。
    事  實
一、乙○○前於民國八十三年間，因違反麻醉藥品管理條例案件，經臺灣高雄地方法
    院於八十三年八月十一日，以八十三年度訴字第二０二四號判處有期徒刑三月，
    如易科罰金，以三百元折算一日確定，於八十三年十一月七日執行完畢，仍不知
    悔改（關於施用安非他命及海洛因部分，另行審結），因得知友人丙○○、己○○有施用安非他命之慣行，竟基於意圖營利之概括犯意，連續先於八十五四月間
    某日，在高雄市前鎮區某處，以友人丙○○所拷貝供其使用之00000000
    0號，代號九００之呼叫器聯絡丙○○，並以新臺幣（下同）二千元之代價，販
    賣化學合成麻醉藥品安非他命一包予丙○○，供丙○○與己○○（其中己○○出
    資一千元）共同施用，並以其前於八十五年二月中旬某日，向丙○○借款一萬元
    中之二千元抵充丙○○購買安非他命之價金。復於同年六月二十一日，在高雄市
    前金區○○○路一二四巷九號之四己○○住處，又以每一小包安非他命二千元之
    相同方式抵償乙○○前欠之一萬元，販賣化學合成麻醉藥品安非他命一包予丙○○施用。嗣於八十五年六月二十一日中午十二時二十分許，經警前往前揭己○○
    住處搜索，當場查獲己○○及丙○○，始查獲上情。
二、案經高雄市政府警察局苓雅分局移送臺灣高雄地方法院檢察署檢察官偵查起訴。
    理  由
壹、被告乙○○非法販賣化學合成麻醉藥品安非他命有罪部分：
一、訊據被告矢口否認有販賣安非他命之犯行，並辯稱：伊沒有販賣安非他命予丙○○及己○○，也沒有印象有無欠丙○○一萬元云云。另辯護人並以證人丙○○於
    警詢中之證述並無證據能力，且並未在被告住處或身上查獲大量毒品及分裝工具
    ，足見被告並無販賣安非他命之犯行等情，為被告辯護。
二、經查：
（一）右揭被告販賣安非他命予丙○○之事實，業據證人丙○○於警詢中證稱：被告
      拷貝伊所有之000000000號呼叫器使用，供作聯絡販賣安非他命使用
      ，伊向被告拿安非他命，一包二千元等語；又於偵訊中具結證稱：被告於八十
      五年年初農曆年間某日，向伊借一萬元，後來伊向被告催討，被告以安非他命
      給伊抵債，第一次於八十五年四月間，在高雄市前鎮區，一包安非他命二千元
      ，第二次於八十五年六月二十一日，於己○○住處，給伊一包二千元，當時己○○在樓下，被告現尚欠伊六千元；另於本院審理時亦結稱：伊於警詢、偵訊
      中所陳述之內容實在等語（見八十五年六月二十一日警詢筆錄、八十五年九月
      五日偵訊筆錄、本院九十二年十二月二十三日審理筆錄）。又證人己○○於偵
      訊中結證稱：被抓當日（八十五年六月二十一日），被告有到伊住處，並拿安
      非他命給丙○○，並以被告欠丙○○的錢抵償價金等語；並於本院審理時證稱
  ：伊於偵訊中所述均實在，伊知道被告有欠丙○○一萬元等語屬實（見八十五
      年九月五日偵訊筆錄、本院九十二年十二月二十三日審理筆錄）。再佐以被告
      於偵訊中自承：000000000呼叫器是伊拷貝丙○○的，代號是００九
      ；又於本院審理時供稱：伊有欠丙○○錢等語（見八十五年九月十七日偵訊筆
      錄、本院八十五年十二月十一日審理筆錄）。另證人丙○○、己○○於八十五
      年間，確有施用安非他命，並分別經判處有期徒刑確定之事實，亦有本院八十
      五年度訴字第一一六０號判決一份在卷可稽。此外，經警於八十五年六月二十
      一日，在己○○住處查扣之白色晶體一包，經送驗結果，係安非他命，此有高
      雄醫學院附設中和紀念醫院八十五年七月三十日檢驗報告單一紙在卷可稽，是
      右揭事實，應可認定。
（二）被告雖以前揭情詞置辯。惟１、被告前於本院八十五年十二月二十一日審理時
      ，已自承伊有欠證人丙○○金錢，業如前述，是被告事後辯稱：伊沒有印象有
      向丙○○借錢云云，並不足採。２、證人丙○○於警詢中之證詞，業經其於本
      院審理時確認屬實，核與其於偵訊時及證人己○○於偵訊中之證詞大致相符，
      且與被告於偵訊中自承有拷貝丙○○之呼叫器使用等語，亦無歧異，是其於警
      詢中之證詞，自有證據能力。３、證人丙○○前於本院八十五年十二月十八日
      審理時雖證稱：被告先拿安非他命予伊，事後被告表示一筆歸一筆，還還伊一
      萬元等語，惟證人丙○○於本院九十二年十二月二十三日審理時亦結稱：於八
      十五年九月五日伊經檢察官偵訊後，被告得知伊有陳述被告以安非他命抵債，
      是被告事後有還伊一萬元，所以伊才於前揭審訊時，證稱如前等語，是證人丙○○之證詞，應可採信。
（三）綜上所述，被告前揭犯行，洵堪認定。
三、查安非他命前經行政院衛生署於七十九年十月九日，以衛署藥字第九○四一四二
    號公告列入麻醉藥品管理條例第二條第四款所定「化學合成麻醉藥品」管理，並
    禁止非法持有、吸食及販賣。是本案被告乙○○所為非法販賣安非他命之行為，
    係犯同條例第十三條之一第二項第一款之非法販賣化學合成麻醉藥品罪。又被告
    行為後，毒品危害防制條例於八十七年五月二十日公布施行，該條例將安非他命
    列為第二級毒品管制，販賣安非他命者，依該條例第四條第二項規定，處無期徒
    刑或七年以上有期徒刑，得併科新臺幣七百萬元以下罰金，而麻醉藥品管理條例
    第十三條之一第二項第一款規定，販賣化學合成麻醉藥品安非他命，處五年以上
    有期徒刑，得併科五萬元以下之罰金，依刑法第二條第一項但書規定比較新舊法
    ，應以舊法之麻醉藥品管理條例第十三條之一第二項第一款之非法販賣化學合成
    麻醉藥品罪之法定刑較輕，自應依較有利於行為人之麻醉藥品管理條例處斷。另
    麻醉藥品管理條例嗣經修正為管制藥品管理條例，並於八十八年六月二日公布施
    行，依修正之管制藥品管理條例第三十七條規定，非法販賣第二級管制藥品者，
    應依毒品危害防制條例處理，故比較結果，仍以修正前麻醉藥品管理條例第十三
    條之一第二項第一款之非法販賣化學合成麻醉品罪較有利於行為人。又被告先後
    非法持有安非他命後，進而販賣，其持有之低度行為應為販賣之高度行為所吸收
    ，不另論罪。另被告二次非法販賣安非他命之行為，時間緊接，犯罪構成要件相
    同，顯係基於概括犯意，反覆為之，應依連續犯之規定，論以一罪，並加重其刑
    。又被告前於八十三年間，因違反麻醉藥品管理條例案件，經本院於八十三年八
    月十一日，以八十三年度訴字第二０二四號判處有期徒刑三月，如易科罰金，以
    三百元折算一日確定，於八十三年十一月七日執行完畢等情，有臺灣高等法院被
    告全國前案紀錄表一份在卷可稽，其受有期徒刑執行完畢後，五年以內再犯有期
    徒刑以上之本罪，為累犯，應依法加重其刑，並與前揭連續犯之加重事由遞加之
    。爰審酌被告貪圖私利，販賣安非他命，惡性非輕，惟念其販賣之時間非長，數
    量非鉅等一切情狀，量處如主文所示之刑。末按沒收為從刑之一種，具有刑罰及
    保安處分之性質，且與主刑有其從屬關係，如行為後，法律有所變更，但主刑之
    法定刑最高度及最低度刑，與修正前之舊法完全相同，或僅沒收之從刑規定有所
    更易，主刑並未修正，則沒收部分，固不生比較問題，依從新之原則，皆應適用
    修正後之法律，倘若主刑及從刑均已修正，經依刑法第二條第一項但書就主刑比
    較結果，應適用最有利之修正前舊法時，依從刑附屬主刑之原則，就不得就新舊
    法予以割裂適用，應一律適用修正前之法律（最高法院八十七年臺上字第二五九
    七號判決參照），故本案安非他命之沒收，仍應適用舊法或刑法，而不適用新法
    即毒品危害防制條例第十八條第一項規定沒收銷燬之，另本案販賣所得，亦不適
    用毒品危害防制條例第十九條第一項之規定宣告沒收，如全部或一部不能沒收時
    ，以其財產抵償之，併此明。
貳、被告被訴非法轉讓化學合成麻醉藥品無罪部分：
一、公訴意旨另以：被告明知麻醉藥品安非他命為禁藥，竟於八十五年六月初及同年
    七月中旬某日，在高雄市○○區○○路三十八號六樓住處，轉讓麻醉藥品安非他
    命二次予甲○○施用，因認被告此部分所為，係犯藥事法第八十三條第一項之轉
    讓安非他命罪。
二、按犯罪事實應依證據認定之，無證據不得認定犯罪事實；又不能證明被告犯罪者
    ，應諭知無罪之判決，刑事訴訟法第一百五十四條第二項、第三百零一條第一項
    分別定有明文。另按事實之認定，應憑證據，如未能發現相當確實證據，或證據
    不足以證明，自不能以推測或擬制之方法，以為裁判之基礎。再認定犯罪事實所
    憑之證據，雖不以直接證據為限，間接證據亦包括在內，然而，無論直接或間接
    證據，其為訴訟上之證明，須達於通常一般人均不致有所懷疑，而得確信其為真
    實之程度者，始得據為有罪之認定，倘其證明尚未達到此一程度，而有合理懷疑
    之存在時，即無從為有罪之認定，最高法院著有四十年臺上字第八六號、七十六
    年臺上字第四九八六號判例可資參照。
三、公訴人認被告涉犯前揭轉讓安非他命之犯行，無非係以：被告於警詢中之自白；
    證人甲○○於警詢、偵訊、本院之證詞及扣案之證物為其論據。惟訊據被告堅詞
    否認有轉讓安非他命予甲○○之犯行，並辯稱：甲○○是伊叔叔，安非他命放在
    伊桌上，是甲○○趁伊不注意時自己拿的，伊於警詢中並未供述有轉讓安非他命
    予甲○○等語。另辯護人並以：證人甲○○於警詢中之證述並無證據能力等情，
    為被告辯護。
四、經查：
（一）證人甲○○於八十五年九月七日警詢中雖證稱：伊所施用之安非他命都是向乙○○有的，前後向乙○○要了二次等語，惟於同日偵訊時則證稱：伊於八十五
      年六月初及七月中旬，各拿一次安非他命，並沒有告訴乙○○等語，先後陳述
      歧異。又本案非屬重大刑案，警員詢問證人及被告時，並未錄音一節，亦據證
      人即移送本案之警員張學志到庭結證明確，另證人甲○○與被告係叔姪關係，
      業據證人甲○○、被告陳述無訛，而證人甲○○於本院審訊時拒絕證言，是證
      人甲○○前揭警詢中之證詞，並無較可信之特別情況，依刑事訴訟法第一百五
      十九條之二之規定，自不得為援為被告有轉讓安非他命予甲○○之證據。
（二）被告於八十五年九月七日接受警員詢問之筆錄雖記載：「警員問：同案被警方
      所查獲之甲○○你叔叔曾於警訊時供稱其所吸食之安非他命是你負責提供，前
      後二次，可有此事？被告答：是的」等語，惟被告於本院訊問時則辯稱：伊於
      警詢時並沒有承認轉讓之行為，伊沒有陳述筆錄記載之內容等語。又依證人張
      學志到庭具結證稱：本案並非重大刑案，而查獲當時，警員訊問被告時，並未
      錄音等語，是被告於警詢時，是否有陳述警詢筆錄記載之內容，實有所疑。況
      按被告之自白，不得作為有罪判決之唯一證據，仍應調查其他必要之證據，以
      察其是否與事實相符，刑事訴訟法第一百五十六條第二項定有明文。而本案並
      無其他證據足以證明被告有轉讓安非他命予甲○○之行為，自難逕為不利被告
      之認定。
（三）綜上所述，本案並無證據足以證明被告有轉讓安非他命予甲○○之犯行，自應
      就此部分，為被告無罪之諭知。
參、移送併辦意旨（八十五年度偵字第三００八九號）另以：被告於八十五年十二月
    二十一日，在高雄市○○區○○街六十六號五樓，轉讓安非他命予庚○○，因認
    被告此部分所為，與前揭起訴轉讓安非他命予甲○○之犯行間，有連續犯之裁判
    上一罪關係。惟前揭公訴人起訴書所指被告涉嫌轉讓安非他命予甲○○之犯行，
    業經本院認罪嫌不足，而諭知無罪，已如前述，是併案此部分，自難認與前揭起
    訴部分，有何連續犯之裁判一罪關係，應退由檢察官另為適法之處理。
肆、被告施用海洛因及安非他命部分，俟強制戒治期滿後，另行審結。
據上論斷，應依刑事訴訟法第二百九十九條第一項前段、第三百零一條，麻醉藥品管
理條例第十三條之一第二項第一款，刑法第十一條、第二條第一項但書、第五十六條
、第四十七條，判決如主文。
本案經檢察官戊○○到庭執行職務。
中      華      民      國      九十三      年     一     月     六     日
                                臺灣高雄地方法院刑事第五庭
                                    審判長法官    李政庭
                                          法官    何秀燕
                                          法官    蘇雅慧
右正本證明與原本無異。
如不服本判決，應於判決送達後十日內，向本院提出上訴狀。
                                        書記官    林誠桂
中      華      民      國      九十三      年     一     月     八     日
附錄本案判決論罪科刑法條全文：
麻醉藥品管制條例第十三條之一
違反前條之規定，其屬於第二條第一款至第三款之麻醉藥品者，應分別依法處罰。
一  非法輸入、製造、運輸、販賣者，處五年以上有期徒刑，得併科五萬
    元以下罰金。
二  意圖販賣而非法持有者，處三年以上十年以下有期徒刑，得併科三萬
    元以下罰金。
三  意圖營利而非法為人施行者，處五年以下有期徒刑，得併科二萬元以
    下罰金。
四  非法施打、吸用者，處三年以下有期徒刑、拘役或一萬元以下罰金。
五  非法持有者，處二年以下有期徒刑、拘役或五千元以下罰金。
前項第一款之未遂犯罰之。
犯第二項第四款之罪有癮者，應由審判機關先行指定相當處所勒戒。經勒戒斷癮後再
犯者，加重本刑至三分之二。
